【裁判字號】    96,訴,5553
【裁判日期】    970128
【裁判案由】    毒品危害防制條例
【裁判全文】
臺灣高雄地方法院刑事判決              96年度訴字第5142號
公  訴  人  臺灣高雄地方法院檢察署檢察官
被      告  乙○○
                    （現於臺灣高雄第二監獄執行中）
上列被告因毒品危害防制條例案件，經檢察官提起公訴（96年度
毒偵字第9689號、96年度毒偵字第9706號、96年度毒偵字第1025
1 號），本院合議庭改行簡式審判程序，判決如下：
    主  文
乙○○施用第一級毒品，累犯，處有期徒刑玖月；又施用第一級
毒品，累犯，處有期徒刑玖月；又施用第一級毒品，累犯，處有
期徒刑玖月，扣案海洛因壹包（含包裝袋，驗後淨重零點零參陸
公克）沒收銷燬之；又施用第二級毒品，累犯，處有期徒刑陸月
。應執行有期徒刑貳年陸月，扣案海洛因壹包（含包裝袋，驗後
淨重零點零參陸公克）沒收銷燬之。
    事  實
一、乙○○前因施用毒品案件，經本院89年度毒聲字第9335號裁
    定令入戒治處所施以強制戒治，於民國91年10月31日強制戒
    治執行完畢出所。復於93年間，因施用毒品案件及詐欺案件
    ，分別經高雄少年法院94年少連聲字第11號、本院93年訴字
    第2284號判處有期徒刑1 年6 月、1 年確定，上開2 罪合併
    定應執行刑為有期徒刑2 年4 月，於95年9 月11日縮短刑期
    假釋出監，嗣經撤銷假釋執行殘刑，於96年7 月16日縮刑期
    滿執行完畢。
二、詎仍不知悔改，於前述強制戒治執行完畢後5 年內，分別基
    於施用第一級毒品海洛因及第二級毒品甲基安非他命之犯意
    ，為下列行為：(一)於96年9 月6 日某時，在高雄市鹽埕區中
    正飯店內，以將海洛因摻水注入針筒注射之方式施用第一級
    毒品海洛因1 次。嗣於96年9 月6 日13時5 分許，在高雄市
    鹽埕區○○路7 號前，因行跡可疑，為警攔查，並經其同意
    後採尿送驗結果呈嗎啡陽性反應，而悉上情。(二)復於同年9
    月13日上午11時30分回溯24小時內之某時許，在不詳處所施
    用第一級毒品海洛因1 次，嗣因另案遭通緝，於96年9 月13
    日11時30分在高雄市○○區○○路與建國路口為警查獲，並
    經其同意後採尿送驗結果，呈施用海洛因後之嗎啡陽性反應
    ，始悉上情。(三)於96年10月2 日晚間10時許，在高雄市苓雅
    區○○○路19巷5 號12樓之1 住處內，以將第一級毒品海洛
    因摻水注入針筒注射之方式，施用第一級毒品海洛因1 次，
    (四)再於96年10月3 日某時，在其高雄市○○○路住處，以將
    甲基安非他命置玻璃球內燒烤，吸食其霧化氣體之方式施用
    第二級毒品甲基安非他命1 次。嗣於96年10月3 日下午6 時
    20 分 許，乙○○在高雄市○○區○○街104 號前因行跡可
    疑為警攔查，乙○○主動交出其所有之第一級毒品海洛因1
    包（含包裝袋，驗後淨重0.036 公克），復經其同意後採尿
    送驗結果，呈嗎啡及甲基安非他命陽性反應，而查悉上情。
二、案經高雄市政府警察局鹽埕分局、高雄市政府警察局保安大
    隊報告臺灣高雄地方法院檢察署檢察官偵查起訴。
    理  由
一、本件被告所犯係死刑、無期徒刑、最輕本刑為3 年以上有期
    徒刑以外之罪，其於準備程序中就被訴事實為有罪之陳述，
    經法官告知簡式審判程序之旨，並聽取公訴人及被告之意見
    後，經本院依刑事訴訟法第273 條之1 第1 項之規定，裁定
    由受命法官獨任進行簡式審判程序。又本件卷內之物證、書
    證等證據，依同法第273 條之2 規定，不受第159 條第1 項
    關於傳聞法則規定之限制，依法均有證據能力，合先敘明。
二、上揭事實，業據被告於審理時坦承不諱，且被告為警查獲後
    所採集之尿液送驗結果，確呈施用海洛因後代謝而出之嗎啡
    陽性反應及甲基安非他命陽性反應，有高雄市立凱旋醫院96
    年9 月17日、96年9 月26日、96年10月15日濫用藥物尿液檢
    驗報告（檢體編號：B-105 號、L 專-96446號、B-112 號）
    各1 紙、毒品案件嫌疑犯尿液採證對照表共3 紙在卷可稽；
    而扣案白色粉末1 包（含包裝袋，檢驗前淨重0.044 公克，
    檢驗後淨重0.036 公克），經送驗後，確含有海洛因成分，
    有高雄市立凱旋醫院97年1 月3 日濫用藥物成品檢驗鑑定書
    （檢驗字號為：高市凱醫驗字第5894號）1 紙在卷可參，足
    徵被告之自白與事實相符，堪以採信。又被告有事實欄所載
    經強制戒治執行完畢之情，有卷附臺灣高等法院被告前案紀
    錄表1 份可按。從而，被告於強制戒治執行完畢釋放後，5
    年內再犯本件施用毒品犯行，洵堪認定，本件事證明確，自
    應依法論科。
三、查海洛因、甲基安非他命分別係毒品危害防制條例第2 條第
    2 項第1 款、第2 款所稱之第一級、第二級毒品，不得非法
    持有及施用。核被告所為，係犯毒品危害防制條例第10條第
    1 項之施用第一級毒品罪及同條例第10條第2 項之第二級毒
    品罪。被告4 次施用毒品前後持有第一級毒品海洛因、第二
    級毒品甲基安非他命之低度行為，皆已為施用之高度行為所
    吸收，均不另論罪。其所犯3 次施用第一級毒犯行及1 次施
    用第二級毒品犯行間，犯意個別，行為互殊，應予分論併罰
    。再被告前因施用毒品案件及詐欺案件，分別經高雄少年法
    院、本院判處有期徒刑1 年6 月、1 年確定，上開2 罪合併
    定應執行刑為有期徒刑2 年4 月，於95年9 月11日縮短刑期
    假釋出監，嗣經撤銷假釋，執行殘刑，甫於96年7 月16日縮
    刑期滿執行完畢等情，有臺灣高等法院被告前案紀錄表1 紙
    在卷可參，其於有期徒刑執行完畢後5 年內，故意再犯本件
    有期徒刑以上之罪，均為累犯，均應依刑法第47條第1 項之
    規定加重其刑。爰審酌被告雖經強制戒治程序，仍未能徹底
    戒絕毒癮，顯見其戒治意志不堅，無視於毒品對於家庭及社
    會存在之危險，惟念其施用毒品係殘害己身健康，並未造成
    他人具體實害，且犯後坦承犯行，態度尚稱良好等一切情狀
    ，分別量處如主文所示之刑，並定應執行刑。扣案之白色粉
    末1 包經送驗結果（含包裝袋，檢驗前淨重0.044 公克、檢
    驗後淨重0.036 公克），確含第一級毒品海洛因成分，業已
    認明如前，而包裝袋與其上殘留之毒品，已難以分析剝離，
    俱應依毒品危害防制條例第18條第1 項前段規定，不問屬於
    犯人與否，均沒收銷燬之；至送鑑耗損之海洛因粉末既已滅
    失，自無庸再予宣告沒收銷燬之必要。
據上論斷，應依刑事訴訟法第273 條之1 第1 項、第299 條第1
項前段，毒品危害防制條例第10條第1 項、第2 項、第18條第1
項前段，刑法第11條、第47條第1 項、第51條第5 款，判決如主
文。
本案經檢察官甲○○到庭執行職務。
中    華    民    國    97    年    1     月    28    日
                  刑事第十一庭  法  官  黃繼瑜
以上正本證明與原本無異。
如不服本判決應於收受本判決後10日內向本院提出上訴書狀，並
應敘述具體理由，如未敘述上訴理由者，應於上訴期間屆滿後20
日內補提理由書狀於本院（均須按他造當事人之人數附繕本）「
切勿逕送上級法院」。
中    華    民    國    97    年    1     月    28     日
                                書記官  曾小玲
附錄本件論罪科刑之法條：
毒品危害防制條例第10條
施用第一級毒品者，處6 月以上5 年以下有期徒刑。
施用第二級毒品者，處3 年以下有期徒刑。


司法院資訊處製作；財團法人民間司法改革基金會備份。
